【裁判字號】    98,易,25
【裁判日期】    980226
【裁判案由】    竊盜等
【裁判全文】
臺灣宜蘭地方法院刑事判決                98年度易字第25號
公  訴  人  臺灣宜蘭地方法院檢察署檢察官
被      告  己○○
                   （現於臺灣宜蘭看守所羈押中）
上列被告因竊盜等案件，經檢察官提起公訴（97年度偵字第4807
號、98年度偵字第200號），本院判決如下：
    主  文
己○○所犯如附表編號1至8所示之罪，均累犯，各處如附表編號
1至8所示之刑。應執行有期徒刑年，並應於刑之執行前，令入
勞動場所強制工作年，扣案之大型螺絲起子壹支、小型螺絲起
子壹支、白色棉質手套壹雙均沒收。
    事  實
一、己○○於民國77年間因竊盜案件，經法院判處有期徒刑2年
    確定，嗣經法院裁定減刑為有期徒刑1年；復於77年間因懲
    治盜匪條例案件，經法院判處有期徒刑6年確定，上開徒刑
    接續執行，於81年1月4日假釋出監，刑期至83年9月25日屆
    滿；惟於假釋期間即82年再因竊盜案件，經法院判處有期徒
    刑2年確定，經法院裁定撤銷上開假釋，執行殘餘刑期2年6
    月29日，並接續上開徒刑執行，於83年9月18日假釋出監，
    刑期至86年8月1日屆滿；仍於假釋期間即84年又分別因竊盜
    、竊盜等案件，先後經法院判處有期徒刑8月、2年6月確定
    ，嗣經法院裁定撤銷上開假釋，執行殘餘刑期2年10月14日
    ，並接續上開徒刑執行，於87年12月17日假釋出監，刑期至
    90年4月21日屆滿；然於假釋期間即89年再因強盜、贓物案
    件，經法院判處有期徒刑6年、3月，應執行有期徒刑6年2月
    確定，嗣經法院裁定撤銷上開假釋，執行殘餘刑期2年4月4
    日，並接續上開徒刑執行，而上開徒刑經法院裁定減刑後，
    定應執行有期徒刑6年1月，於96年12月28日假釋出監，刑期
    至97年3月12日屆滿，以已執行論。
二、詎己○○猶不知悔改，因有犯罪之習慣，竟意圖為自己不法
    之所有，分別於附表編號1至8所示時間、地點，以附表編號
    1至8所示方法，無故侵入附表編號1至8所示住宅（附表編號
    1、3至6、8無故侵入住宅部分均未據告訴），竊得附表編號
    1至8所示被害人之財物。嗣於97年12月4日12時30分許，在
    宜蘭縣冬山鄉○○村○○路○段378巷內為警查獲，並扣得其
    所有分別供附表編號1至6所示竊盜使用之大型螺絲起子1支
    、小型螺絲起子1支、白色棉質手套1雙，及其所竊得附表編
    號7、8所示部分贓物黃金項鍊6條、18K項鍊1條、白金項鍊3
    條、銀項鍊2條、金牌1面、戒指1只、玉牌項鍊1條、金手鍊
    1條、新臺幣12,000元（業經被害人乙○○、庚○○領回）
    ，復經警持本院核發之搜索票，至宜蘭縣冬山鄉○○路○段2
    59巷15號己○○住處執行搜索，扣得其所竊得如附表編號4
    、6所示部分贓物手錶1支、人民幣100元2張（業經被害人辛○○、丁○○領回），而循線查悉上情。
三、案經戊○○、乙○○訴由宜蘭縣政府警察局羅東分局報告臺
    灣宜蘭地方法院檢察署檢察官偵查起訴。
    理  由
壹、證據能力部分：
一、按被告以外之人於審判外之言詞或書面陳述，除法律有規定
    者外，不得作為證據。又被告以外之人於審判外之陳述，雖
    不符前4條之規定，而經當事人於審判程序同意作為證據，
    法院審酌該言詞陳述或書面陳述作成時之情況，認為適當者
    ，亦得為證據。刑事訴訟法第159條第1項、第159條之5第1
    項分別定有明文。
二、經查：證人壬○○、戊○○、丁○○、乙○○於警詢中之陳
    述，係被告以外之人於審判外之言詞陳述，且被告於審判程
    序中亦表示不同意作為證據（見本院卷第50頁），依上開規
    定，自不得作為證據使用，先予敘明。
貳、實體部分：
一、認定犯罪事實所憑之證據及理由：
  (一)訊據被告己○○坦承伊有於附表編號1至8所示時間、地點，
    以附表編號1至8所示方法，無故侵入附表編號1至8所示住宅
    ，並竊得附表編號3至5、8所示財物，亦有竊得附表編號6所
    示新臺幣2,000元、金飾10件；附表編號7所示黃金項鍊2條
    、18K金項鍊1條、白金項鍊3條之事實（見警羅偵字第00973
    107602號卷第1頁至第6頁、警羅偵字第00973108007號卷第1
    頁至第6頁、97年度他字第981號卷第38頁至第40頁、97年度
    偵字第4807號卷第14頁至第16頁、、本院卷第49頁至第50頁
    ），核與證人吳素霞、丙○○於警詢；證人林佑倉、甲○○
    、辛○○、庚○○、陳添泉於警詢及偵查；證人壬○○、戊○○、乙○○於偵查中之證詞相符（見警羅偵字第00973107
    602號卷第7頁至第9頁、第16頁至第31頁、97年度他字第981
    號卷第2頁至第14頁、97年度偵字第4807號卷第26頁至第27
    頁、第36頁至第39頁、第47頁），並有贓物認領保管單3紙
    、照片38張、本院搜索票1張、宜蘭縣政府警察局羅東分局
    搜索扣押筆錄及扣押物品目錄表、搜索經過及結果陳報書各
    1份在卷足憑（見警羅偵字第00973108007號卷第12頁、警羅
    偵字第00973107602號卷第24頁、第28頁、第36頁至第59頁
    、97年度他字第981號卷第29頁至第34頁），復有扣案之大
    型螺絲起子1支、小型螺絲起子1支、白色棉質手套1雙可資
    佐憑，堪認被告首開自白與事實相符。惟被告矢口否認有竊
    得附表編號1所示床罩1組、附表編號2所示新臺幣8,000元、
    附表編號6所示人民幣500元、附表編號7所示新臺幣14,000
    元，辯稱：伊未竊得此部分財物等語。
  (二)經查：
  1.附表編號1所示床罩1組、附表編號2所示新臺幣8,000元、附
    表編號6所示人民幣500元、附表編號7所示新臺幣14,000元
    ，分別有於附表編號1、2、6、7所示時間、地點失竊之事實
    ，業經證人壬○○、戊○○、丁○○、乙○○分別於偵查、
    本院審理中證述明確（見97年度偵字第4807號卷第36頁至第
    37頁、本院卷第66頁至第68頁）。綜觀證人壬○○、戊○○
    、丁○○、乙○○於發現住處遭竊後，即清點受有上開財物
    之損失，且壬○○、戊○○、丁○○、乙○○與被告並無任
    何仇怨，自無無端證述被告竊取其等財物之必要，佐以於97
    年12月4日12時30分許，警方在宜蘭縣冬山鄉○○村○○路○
    段378巷內查獲被告，並在被告褲袋內查獲新臺幣12,400元
    ，被告於97年12月4日警詢中坦承該新臺幣係伊竊得等語，
    而其中新臺幣12,000元經證人乙○○確認為其所失竊之財物
    後領回；且於97年12月4日12時30分許，警方持本院核發之
    搜索票，至宜蘭縣冬山鄉○○路○段259巷15號被告住處執行
    搜索，扣得人民幣100元2張，被告對該人民幣來源無法說明
    ，而該人民幣亦經證人丁○○確認係其所失竊之財物後領回
    ，此有本院搜索票1張、宜蘭縣政府警察局羅東分局搜索扣
    押筆錄及扣押物品目錄表、搜索經過及結果陳報書各1份、
    贓物認領保管單2份在卷足憑（見警羅偵字第00973107602號
    卷第2頁、第10頁、第50頁至第59頁、警羅偵字第009731080
    07號卷第19頁至第20頁、97年度他字第981號卷第38頁至第3
    9頁），堪認證人壬○○、戊○○、丁○○、乙○○上開證
    詞，足以採信。可證被告確有竊得附表編號1所示床罩1組、
    附表編號2所示新臺幣8,000元、附表編號6所示人民幣500元
    、附表編號7所示新臺幣14,000元，被告仍以前詞置辯，顯
    不可採。
  2.從而，被告意圖為自己不法之所有，分別於附表編號1至8所
    示時間、地點，以附表編號1至8所示方式，無故侵入附表編
    號1至8所示住宅，竊得附表編號1至8所示被害人之財物，事
    證明確，應依法論科。
二、論罪科刑之理由：
  (一)按刑法第321條第1項第3款之攜帶兇器竊盜罪，係以行為人
    攜帶兇器竊盜為其加重條件，此所謂兇器，其種類並無限制
    ，凡客觀上足對人之生命、身體、安全構成威脅，具有危險
    性之兇器均屬之，且祇須行竊時攜帶此種具有危險性之兇器
    為已足，並不以攜帶之初有行兇之意圖為必要（最高法院79
    年台上字第5253號判例要旨參照）。本件被告所攜帶之大型
    螺絲起子、小型螺絲起子各1支，該大型螺絲起子前端為金
    屬材質、長約15公分，握柄部分由塑膠包裹、長約10公分，
    全長約25公分；該小型螺絲起子，前端為金屬材質、長約10
    公分，握柄部分由塑膠包裹、長約9公分，全長約19公分，
    業經本院勘驗屬實，有勘驗筆錄1份在卷足憑（見本院卷第7
    2頁），上開螺絲起子均質地堅硬，屬客觀上對人身具有危
    險性之物，足以充當為兇器。故被告己○○所為附表編號1
    、3至6所示犯行，均係犯刑法第321條第1項第2款、第3款踰
    越安全設備、攜帶兇器竊盜罪；附表編號2、7所示犯行，均
    係犯刑法第306條第1項無故侵入他人住宅罪、刑法第321條
    第1項第2款踰越安全設備竊盜罪；附表編號8所示犯行，係
    犯刑法第321條第1項第2款踰越安全設備竊盜罪。
  (二)被告所為附表編號2、7所示犯行，分別係屬一行為同時觸犯
    無故侵入他人住宅罪、踰越安全設備竊盜罪，應依刑法第55
    條想像競合犯之規定，各從一重之踰越安全設備竊盜罪處斷
    。
  (三)被告所犯附表編號1至8所示竊盜罪間，犯意各別，行為互殊
    ，應予分論併罰。
  (四)被告於77年間因竊盜案件，經法院判處有期徒刑2年確定，
    嗣經法院裁定減刑為有期徒刑1年；復於77年間因懲治盜匪
    條例案件，經法院判處有期徒刑6年確定，上開徒刑接續執
    行，於81年1月4日假釋出監，刑期至83年9月25日屆滿；惟
    於假釋期間即82年再因竊盜案件，經法院判處有期徒刑2年
    確定，經法院裁定撤銷上開假釋，執行殘餘刑期2年6月29日
    ，並接續上開徒刑執行，於83年9月18日假釋出監，刑期至
    86年8月1日屆滿；仍於假釋期間即84年又分別因竊盜、竊盜
    等案件，先後經法院判處有期徒刑8月、2年6月確定，嗣經
    法院裁定撤銷上開假釋，執行殘餘刑期2年10月14日，並接
    續上開徒刑執行，於87年12月17日假釋出監，刑期至90年4
    月21日屆滿；然於假釋期間即89年再因強盜、贓物案件，經
    法院判處有期徒刑6年、3月，應執行有期徒刑6年2月確定，
    嗣經法院裁定撤銷上開假釋，執行殘餘刑期2年4月4日，並
    接續上開徒刑執行，而上開徒刑經法院裁定減刑後，定應執
    行有期徒刑6年1月，於96年12月28日假釋出監，刑期至97年
    3月12日屆滿，以已執行論，此有臺灣高等法院被告前案紀
    錄表1份在卷可參，其於5年以內分別故意再犯附表編號1至8
    所示有期徒刑以上之罪，均應依刑法第47條第1項規定，各
    論以累犯，並加重其刑。
  (五)審酌被告有竊盜、懲治盜匪條例、強盜、贓物之犯罪前科，
    素行不佳，有臺灣高等法院被告前案紀錄表1份在卷可參，
    且其四肢健全，不思循正途賺取生活所需，反圖不勞而獲，
    而多次竊取他人財物，影響社會治安，復未能賠償被害人所
    受損害，及考量被告於犯罪後坦承部分犯行，態度尚稱良好
    等一切情狀，各量處如附表編號1至8所示之刑，並定如主文
    所示應執行之刑。
  (六)末按18歲以上之竊盜犯、贓物犯，有犯罪之習慣者，得於刑
    之執行前，令入勞動場所強制工作，竊盜犯贓物犯保安處分
    條例第3條第1項定有明文。又竊盜犯贓物犯保安處分條例係
    就竊盜犯、贓物犯宣告強制工作之特別規定，自應優先於刑
    法第90條有關強制工作規定之適用。而保安處分係對受處分
    人將來之危險性所為之處置，以達教化與治療之目的，為刑
    罰之補充制度。我國現行刑法採刑罰與保安處分之雙軌制，
    要在維持行為責任之刑罰原則下，為強化其協助行為人再社
    會化之功能，以及改善行為人潛在之危險性格，期能達成根
    治犯罪原因、預防犯罪之特別目的（司法院大法官釋字第47
    1號解釋理由書意旨參照）。是保安處分中之強制工作，旨
    在對嚴重職業性或常習性犯罪、欠缺正確工作觀念或無正常
    工作因而犯罪者，強制其從事勞動，學習一技之長及正確之
    謀生觀念，使其日後重返社會，能適應社會生活。查被告有
    如上開事實欄所載之竊盜前案紀錄，有臺灣高等法院被告前
    案紀錄表1份在卷可稽，竟未能思過遷善，甫於96年12月28
    日假釋出監，刑期至97年3月12日屆滿，即因無正常工作，
    缺錢花用，而犯下本案竊盜犯行，復於短短3日內行竊8次，
    顯已有犯罪之習慣，欠缺正常工作之觀念，被告之刑罰反應
    性既屬薄弱，單純之刑罰制裁已難達成矯治之目的，兼衡被
    告多次竊盜犯行之嚴重性、危險性，而對於被告未來從事正
    當行為，已無合理期待，為藉由保安處分之強制力，令其參
    與勞動，訓練其職業技能並養成勞動習慣，改正不良習性，
    使之將來能適應社會生活，爰依竊盜犯贓物犯保安處分條例
    第3條第1項、第4條及第5條第1項前段之規定，諭知令被告
    於所處應執行之刑執行前，令入勞動場所強制工作3年，以
    期能收矯治教化之效。
  (七)扣案之大型螺絲起子1支、小型螺絲起子1支、白色棉質手套
    1雙，均為被告所有，分別供被告犯如附表編號1至6所示竊
    盜罪所使用之物，業據被告於本院審理中供述明確（見本院
    卷第72頁），爰依刑法第38條第1項第2款規定宣告沒收。
  (八)至於扣案之口罩1個、手電筒1支、白色棉質手套1雙，雖係
    被告所有，惟無證據足以證明係被告犯本案竊盜所使用之物
    ；扣案之現金4,687元、手鐲2個、戒指6個、項鍊2條、皮夾
    1個等物，被告否認為其所有，亦無證據足以證明係被告犯
    本案竊盜所取得之物，均不予宣告沒收，附此敘明。
三、適用之法條：
  (一)程序法方面：刑事訴訟法第299條第1項前段。
  (二)實體法方面：刑法第321條第1項第2款、第3款、第306條第1
    項、第55條、第51條第5款、第47條第1項、第38條第1項第2
    款，刑法施行法第1條之1第1項、第2項前段，竊盜犯贓物犯
    保安處分條例第3條第1項、第4條、第5條第1項前段。
本案經檢察官黃正綱到庭執行職務。
中    華    民    國    98    年    2    月    26    日
                  刑事第三庭法  官  蘇錦秀
以上正本證明與原本無異。
如不服本判決應於收受送達後十日內向本院提出上訴書狀，並應
敘述具體理由；其未敘述上述理由者，應於上訴期間屆滿後二十
日內向本院補提理由書(均須按他造當事人之人數附繕本)「切勿
逕送上級法院」。
                            書記官   劉晨輝
中    華    民    國    98    年    2     月    27    日
【附錄本案論罪科刑法條】
★刑法第306條：
無故侵入他人住宅、建築物或附連圍繞之土地或船艦者，處1年
以下有期徒刑、拘役或300元以下罰金。
無故隱匿其內，或受退去之要求而仍留滯者，亦同。
★刑法第321條：
犯竊盜罪而有左列情形之一者，處6月以上5年以下有期徒刑：
一、於夜間侵入住宅或有人居住之建築物、船艦，或隱匿其內而
    犯之者。
二、毀越門扇、牆垣或其他安全設備而犯之者。
三、攜帶兇器而犯之者。
四、結夥三人以上而犯之者。
五、乘火災、水災或其他災害之際而犯之者。
六、在車站或埠頭而犯之者。
前項之未遂犯罰之。
附表：
┌─┬─────┬─────┬───┬──────┬─────────┬─────┬──────┐
│編│犯罪時間  │犯罪地點  │被害人│竊取財物    │     犯罪方法     │所犯法條  │   宣告刑   │
│號│（民國）  │          │      │            │                  │、罪名    │            │
├─┼─────┼─────┼───┼──────┼─────────┼─────┼──────┤
│ 1│97年12月2 │宜蘭縣冬山│壬○○│床罩1組。   │自隔壁空屋攀爬至該│刑法第321 │有期徒刑柒月│
│  │日上午11時│鄉○○○路│      │            │行竊地點之小陽台，│條第1項第2│，扣案之大型│
│  │許。      │131巷10號 │      │            │以其所有客觀上足供│款、第3款 │螺絲起子壹支│
│  │          │。        │      │            │兇器使用之大、小型│之踰越安全│、小型螺絲起│
│  │          │          │      │            │螺絲起子各1支拆卸 │設備、攜帶│子壹支沒收。│
│  │          │          │      │            │陽台百葉窗後，踰越│兇器竊盜罪│            │
│  │          │          │      │            │窗戶進入屋內竊盜。│。        │            │
├─┼─────┼─────┼───┼──────┼─────────┼─────┼──────┤
│ 2│97年12月2 │宜蘭縣冬山│戊○○│新臺幣8,000 │手戴白色棉質手套1 │刑法第321 │有期徒刑柒月│
│  │日下午1許 │鄉○○○路│      │元。        │雙（起訴書漏未記載│條第1項第2│，扣案之白色│
│  │。        │316號     │      │            │），自行竊地點後方│款之踰越安│棉質手套壹雙│
│  │          │。        │      │            │之鐵皮屋攀爬至2樓 │全設備竊盜│沒收。      │
│  │          │          │      │            │陽台，開啟陽台窗戶│罪。      │            │
│  │          │          │      │            │後，踰越窗戶進入屋│          │            │
│  │          │          │      │            │內竊盜。          │          │            │
├─┼─────┼─────┼───┼──────┼─────────┼─────┼──────┤
│ 3│97年12月3 │宜蘭縣冬山│甲○○│新臺幣10,000│攜帶所有客觀上足供│刑法第321 │有期徒刑捌月│
│  │日上午10時│鄉○○路14│      │元、金項鍊1 │兇器使用之小型螺絲│條第1項第2│，扣案之小型│
│  │許。      │5巷1弄14號│      │條、戒指1只 │起子1支拆卸百葉窗 │款、第3款 │螺絲起子壹支│                                                                │                  │          │
│  │          │ 。       │      │。          │後，踰越窗戶進入屋│之踰越安全│沒收。      │
│  │          │          │      │            │內行竊。          │設備、攜帶│            │
│  │          │          │      │            │                  │兇器竊盜罪│            │
│  │          │          │      │            │                  │。        │            │
├─┼─────┼─────┼───┼──────┼─────────┼─────┼──────┤
│ 4│97年12月3 │宜蘭縣冬山│辛○○│金項鍊4條、 │攜帶所有客觀上足供│刑法第321 │有期徒刑捌月│
│  │上午11時許│鄉○○路3 │      │金戒指7只、 │作兇器使用之小型螺│條第1項第2│，扣案之小型│
│  │。        │巷3弄6號。│      │手錶1只。   │絲起子1支，自行竊 │款、第3款 │螺絲起子壹支│
│  │          │          │      │            │地點後方之鐵皮屋頂│之踰越安全│沒收。      │
│  │          │          │      │            │攀爬至2樓陽台，開 │設備、攜帶│            │
│  │          │          │      │            │啟陽台窗戶攀爬進入│兇器竊盜罪│            │
│  │          │          │      │            │屋內行竊。        │。        │            │
├─┼─────┼─────┼───┼──────┼─────────┼─────┼──────┤
│ 5│97年12月3 │宜蘭縣冬山│丙○○│新臺幣1,500 │攜帶所有客觀上足供│刑法第321 │有期徒刑柒月│
│  │日上午11時│鄉○○路3 │      │元。        │作兇器使用之小型螺│條第1項第2│，扣案之小型│
│  │許。      │巷3弄3號。│      │            │絲起子1支，自行竊 │款、第3款 │螺絲起子壹支│
│  │          │          │      │            │地點旁空屋2樓攀爬 │之踰越安全│沒收。      │
│  │          │          │      │            │至該地點2樓，開啟 │設備、攜帶│            │
│  │          │          │      │            │陽台落地窗進入屋內│兇器竊盜罪│            │
│  │          │          │      │            │行竊。            │。        │            │
├─┼─────┼─────┼───┼──────┼─────────┼─────┼──────┤
│ 6│97年12月3 │宜蘭縣冬山│丁○○│新臺幣2,000 │自行竊地點後方鐵皮│刑法第321 │有期徒刑捌月│
│  │日上午12時│鄉○○路11│      │元、人民幣10│屋攀爬至該地點2樓 │條第1項第2│，扣案之小型│
│  │許。      │3巷43號。 │      │0元鈔5張、金│，以其所有客觀上足│款、第3款 │螺絲起子壹支│
│  │          │          │      │飾10件（採最│供作兇器使用之小型│之踰越安全│沒收。      │
│  │          │          │      │有利於被告之│螺絲起子1支拆卸百 │設備、攜帶│            │
│  │          │          │      │數量認定）。│葉窗後，攀爬進入屋│兇器竊盜罪│            │
│  │          │          │      │            │內行竊。          │。        │            │
├─┼─────┼─────┼───┼──────┼─────────┼─────┼──────┤
│ 7│97年12月4 │宜蘭縣冬山│乙○○│新臺幣14,000│自行竊地點後方之鐵│刑法第321 │有期徒刑捌月│
│  │日上午11時│鄉○○路24│      │元、黃金項鍊│皮屋攀爬至2樓陽台 │條第1項第2│。          │
│  │許。      │6號。     │      │2條、18K金項│，開啟陽台落地窗後│款之踰越安│            │
│  │          │          │      │鍊1條、白金 │進入屋內行竊。    │全設備竊盜│            │
│  │          │          │      │項鍊3條。   │                  │罪。      │            │
├─┼─────┼─────┼───┼──────┼─────────┼─────┼──────┤
│ 8│97年12月4 │宜蘭縣冬山│庚○○│金項鍊4條、 │自行竊地點後方之鐵│刑法第321 │有期徒刑捌月│
│  │日上午12時│鄉○○路2 │      │銀項鍊2條、 │皮屋攀爬至3樓陽台 │條第1項第2│。          │
│  │許。      │段91巷51號│      │金牌1面、戒 │，取下廁所氣窗後，│款之踰越安│            │
│  │          │ 。       │      │指1只、玉牌 │踰越窗戶進入屋內行│全設備竊盜│            │
│  │          │          │      │項鍊1條、金 │竊。              │罪。      │            │
│  │          │          │      │手鍊1條。   │                  │          │            │
└─┴─────┴─────┴───┴──────┴─────────┴─────┴──────┘


司法院資訊處製作；財團法人民間司法改革基金會備份。
